臺灣高等法院交通事件裁定　　　　　　　　　　　九十一年度交抗字第一○一○號
　　抗　告　人
　　即受處分人　　甲○○
右抗告人因違反道路交通管理處罰條例案件，不服臺灣士林地方法院中華民國九十一
年十月十一日裁定（九十一年度交聲字第五０二號），提起抗告，本院裁定如左：
    主  文
抗告駁回。
    理  由
一、按道路交通管理處罰條例第六十條第二項第三款規定：汽車駕駛人，駕駛汽車有
    左列情形之一，而本章各條無處罰之規定者，處新臺幣九百元以上一千八百元以
    下罰鍰：（三）不遵守道路交通標誌、標線、號誌之指示者。同條例第六十三條
    第一項第一款：汽車駕駛人有左列各款所列條款之一者，除依原條款處罰鍰外，
    並予記點：（一）第六十條第二項第一款至第三款情形之一者，各記違規點數一
    點。
二、原處分意旨略以：受處分人即異議人甲○○，於民國九十一年二月十五日八時二
    十九分許駕駛ＣＹ─五七００號自用小客車在臺北市新生高架橋與濱江街路口處
  ，經臺北市警察局中山分局舉發「違反禁止進入標誌行駛」之違規，而依違反前
    揭道路交通管理處罰條例第六十條第二項第三款之規定，裁處罰鍰新台幣九百元
    ，並依同條例第六十三條第一項第一款記違規點數一點。
三、受處分人聲明異議意旨則以：異議人甲○○固於右揭時、地駕駛ＣＹ─五七００
    號自小客車行駛於該路段，然九十一年之春節休假日為二月九日至十四日，二月
    十五日為上班日，二月十六日至十七日續為休假日，故很多公司都是從二月九日
    休至二月十八日，異議人之公司也是如此，且二月十五日當天應只有公家機關及
    銀行上班，並非全體人民都上班、上課，是警察於未公告宣傳之情形下，於九十
    一年二月十五日照相舉發，顯欠公允，為此聲明異議云云。
四、原裁定以：本件受處分人甲○○於前揭時地，在台北市○○○○○道路下濱江街
    匝道處，未遵守管制之規定，違反禁止進入標誌行駛，經警照相取證後逕行舉發
    之違規事實，有舉發違規之採證照片一張及舉發違反道路交通管理事件通知單一
    紙附卷可稽，且為受處分人所不否認，從而，受處分人於前揭時間，行經上開路
    段，在新生高架橋下濱江街匝道處不依規定駕車之事實，自堪認定。受處分人雖
    以九十一年二月十五雖為上班日，然很多公司當天都是休假日，異議人之公司也
    是如此，並非全體人民都上班、上課，是警察於未公告宣傳之情形下，於九十一
    年二月十五日照相舉發，顯欠公允云云。惟查，本件舉發路段為台北市○○○○
    ○道路下濱江街匝道處，該路段標誌設置時即考量車輛行駛之速度，故採延伸式
    設置四面指示標誌讓駕駛人能予遵守，另下坡匝道前更設有一面早上七時至九時
    禁止進入（公車除外）之明顯標誌，且匝道速限為四十公里等情，此有臺北市政
    府警察局中山分局書函一紙在卷可稽，而九十一年月二月十五日並非例假日，業
    經本院查明屬實，亦為異議人所不爭執，準此，受處分人當天縱係休假日，其於
    該路段駕車，仍須依道路交通標誌、標線、號誌之指示行駛，尚難以其個人之休
    假日而遽謂可違反該標誌之規定行駛。且查有關道路交通管理之實際標誌、標線
    、管制方法、手段，乃行政機關依其職權所為裁量之行政措施或處分，除有重大
    、明顯瑕疵或其他違法情形外，尚非本院所得任意指摘或變更。本件受處分人被
    照相舉發之處確係行駛於新生高架橋下濱江街匝道處，其匝道前方路面上有明顯
    之「早上七時至九時禁止進入（公車除外）（例假日除外）」之明顯標誌，業有
    警察局之前開函文在卷為憑，又按行政主管機關對於道路交通標線之決定，乃係
    基於全體交通動線順暢、安全、調節之整體必要，經周詳規劃後依職權所為之裁
    量，依前所述，該路段標誌設置時即考量車輛行駛之速度，故採延伸式設置四面
    指示標誌讓駕駛人能予遵守，顯見主管機關對於本件禁止特定時間之車輛進入車
    道之設置，並無重大、明顯瑕疵或其他違法或不合理之情事，受處分人指摘警察
    於九十一年二月十五日未另行公告云云，自無足採。綜上所述，本件受處分人駕
    駛自用小客車違反禁止進入之標誌而行駛，違反前揭道路交通管理處罰條例第六
    十條第二項第三款之規定，事證明確，原處分機關據以援引首揭規定，依法裁處
    罰鍰並依同條例第六十三條第一項第一款記違規點數一點，洵無不當。原審依道
    路交通案件處理辦法第十九條，裁定駁回異議，核無不合，抗告人未具體指摘原
    裁定有何不當，執以提起抗告，為無理由，應予駁回。
據上論斷，應依道路交通案件處理辦法第二十六條，刑事訴訟法第四百十二條，裁定
如主文。
中      華      民      國    九十一    年    十一    月    二十九      日
                      臺灣高等法院交通法庭
                                  審判長法  官  葉  騰  瑞
                                        法  官  黃  國  忠
                                        法  官  江  國  華
右正本證明與原本無異。
不得再抗告。
                                        書記官  吳  碧  玲
中      華      民      國      九十一   年   十二    月      二        日
